臺灣高雄地方法院刑事判決　　　　　　　　　　　　　　九十三年度訴字第五五號
　　公　訴　人　臺灣高雄地方法院檢察署檢察官
　　被　　　告　乙○○
　　　　　　　（原名林峰如）
右列被告因違反槍砲彈藥刀械管制條例案件，經檢察官提起公訴（九十二年度偵字第
六三０二號），本院判決如左︰
    主  文
乙○○未經許可，持有可發射子彈具有殺傷力之改造手槍，處有期徒刑參年，併科罰
金新臺幣壹佰萬元，罰金部分如易服勞役，以罰金總額與陸個月之日數比例折算。扣
案可發射子彈具有殺傷力之改造手槍壹把（含彈匣壹個，槍枝管制編號：00000
00000號）沒收。
    事  實
一、乙○○（原名林峰如）前於民國七十九年間因肅清煙毒條例、偽造文書、殺人及
    懲治盜匪條例案件，分別經法院判處有期徒刑四年六月、五月、有期徒刑十五年
    並褫奪公權十年及有期徒刑十二年，經減刑及定應執行刑，應執行有期徒刑二十
    年、褫奪公權十年，於八十九年三月十七日縮短刑期假釋出獄，嗣經撤銷假釋，
    目前尚未執行完畢。詎仍不知悔改，先於九十一年八月二十七日二十三時許，在
    屏東縣屏東市○○路六六七號前，見王漏得所有交由其女王美惠使用之藍色車號
    ＶＫ－二八一七號之歐寶牌自用小客車停放在該處，引擎未熄火，即將該車駛離
    而竊取之；復於同年八月二十八日十八時許，在高雄市○○區○○路一二九巷內
    ，竊取由洪惠娟所使用之Ｆ六－二二七二號車牌二面，得手後將該二面車牌懸掛
    在上開竊得之王漏得所有之藍色歐寶牌自用小客車上，供作犯案之交通工具使用
    （竊盜等罪部分業經本院另案審結），又於不詳之時間，將可發射子彈具有殺傷
    力之仿ＣＯＬＴ廠半自動手槍製造之玩具手槍車通槍管內阻鐵而成之改造手槍一
    把（含彈匣一個，槍枝管制編號：0000000000號）及不具殺傷力之改
    造子彈一顆，置放在上開自用小客車駕駛座之腳踏板處，而未經許可持有其他可
    發射子彈具有殺傷力之改造手槍。嗣於同年十月二十一日二十三時許，在屏東縣
    屏東市○○路「阿輝檳榔攤」前為警查獲，並扣得上開具有殺傷力之改造手槍一
    把（含彈匣一個）及不具殺傷力之改造子彈一顆。
二、案經屏東縣警察局屏東分局報請臺灣屏東地方法院檢察署呈請台灣高等法院高雄
    分院檢察署檢察長核轉台灣高雄地方法院檢察署檢察官偵查起訴。
    理  由
一、訊據被告乙○○矢口否認有何未經許可持有具有殺傷力之改造手槍犯行，辯稱：
    查獲之改造手槍、子彈都不是伊的，車子不是伊開去的，伊當天是坐計程車先去
    找趙金玉收會錢，再去檳榔攤找張龍水聊天，又該車是於九十一年八月二十七日
    才報失竊，而強盜案件的證人呂錫勳、李昆晉證稱他們是於八月二十三日被搶，
    之後看見歹徒開這部車逃逸，可見他們的證詞不可採，另警察竟將查獲的手槍放
    在伊所有深灰色車號ＸＵ－六八四五號的奧斯摩比牌自用小客車上，以作為伊另
    犯強盜罪之補強證據，顯見本案是警察有意栽贓入罪云云。經查：
  （一）被告於九十一年十月二十一日二十三時許，駕駛上開自用小客車至屏東縣屏
        東市○○路「阿輝檳榔攤」前停放，為警在該車駕駛座之腳踏板處，查獲可
        發射子彈具有殺傷力之仿ＣＯＬＴ廠半自動手槍製造之玩具手槍車通槍管內
        阻鐵而成之改造手槍一把（含彈匣一個，槍枝管制編號：00000000
        00號）之事實，業據證人趙金玉於警詢時證稱：被告於九十一年十月二十
        一日二十時三十分許，駕駛車號Ｆ六－二二七二號之自用小客車，並攜帶一
        隻小狗到伊所經營的店裡收錢，約二十一時四十五分許離開的，被告分別於
        九十一年十月十八日二十時三十分許、十月十九日二十時三十分許及十月二
        十一日二十時三十分許，駕駛該車來找伊收錢共三次，印象中該車是深色歐
        寶牌的，很舊了，後方有導流板等語，並當場指認照片中王漏得所失竊之藍
        色歐寶牌自用小客車即係被告所駕駛之車輛無誤（見九十一年十月二十二日
        警詢筆錄），核與證人張龍水於警詢時證述：被告是於九十一年十月二十一
        日二十二時許去伊所經營的檳榔攤內，有帶一隻小狗，在他來之前伊沒有發
        現檳榔攤前停放這輛自用小客車等語（見九十一年十月二十一日警詢筆錄）
        大致相符，應堪信為真實，雖證人趙金玉於本院另案審理中改稱：伊在警詢
        時是說被告駕駛的是白色ＢＭＷ的車子，但警察一直拿Ｆ六－二二七二車子
        的照片給伊看，伊向警察表示沒有看過被告駕駛該車，而九十一年十月二十
        一當天伊沒有看見被告如何去伊的店內云云（訊問筆錄附於偵查卷第八十七
        頁），惟倘證人趙金玉並未見過被告駕駛上開藍色歐寶牌自用小客車為真，
        何以其於警詢時能具體描述該車特徵及見過次數？且被告於本院準備程序中
        復供稱：伊所有的白色ＢＭＷ車子因送廠維修，才搭計程車去屏東找人等語
        （見本院九十三年二月五日準備程序筆錄），則證人趙金玉為何又看見被告
        駕駛該白色ＢＭＷ車輛？是其二人所述並不一致，可見證人趙金玉事後翻異
        前詞，顯有迴護被告脫罪之嫌，委無足採。
  （二）又證人王美惠於警詢時證稱：伊於九十一年八月二十七日晚上十一時許，將
        車子暫停在屏東市○○路六六七號前面進去買綠豆湯，車子未熄火，也沒有
        上鎖，一會兒車子就不見了等語（見九十二年一月二十日警詢筆錄）；證人
        李叔芬於同日警詢時證稱：屏東市○○路六六七號豆花店是伊開設的，當天
        王美惠將車子暫停在店門口進去買綠豆湯，伊看見她的車子被開走等語，是
        上開藍色歐寶牌自用小客車係於九十一年八月二十七日晚間十一時許失竊一
        情，洵堪認定，另證人洪惠娟於警詢時證稱：伊於九十一年八月二十八日十
        八時許，在高雄市○○區○○路一二九巷內失竊二面車牌，車號為Ｆ六－二
  二七二號等語，並有照片二幀為憑，可見上開藍色歐寶牌自用小客車為警查
        獲時懸掛Ｆ六－二二七二號之車牌並非該車所有，原係證人洪惠娟所使用但
        遭人竊取，而被告因本案為警查獲之時間為九十一年十月二十一日二十三時
        許，斯時該車及車牌均已遭竊取，本案係於該車及車牌失竊後發生，與常情
        無違，至被告是否於失竊前即九十一年八月二十三日駕駛該車另犯強盜罪嫌
        ，與本案無關，自毋庸加以審究，況縱使被告並未於強盜案件發生當天駕駛
        該車，亦不能證明本案為警查獲當天該車並非被告所駕駛，是被告辯稱該車
        係於強盜案件發生後才失竊，顯見該車並非伊駕駛的云云，不足採信。
  （三）被告另辯稱：警察將本案查扣的手槍放在伊所有深灰色車號ＸＵ－六八四五
        號的奧斯摩比牌自用小客車上，以作為伊另犯強盜罪之補強證據，顯見本案
        也是警察有意栽贓入罪云云，並提出照片三幀及內政部警政署刑事警察局槍
        彈鑑定書一份為證，惟查，該鑑驗報告載明送驗之玩具手槍二把（槍枝管制
        編號：0000000000、0000000000號）採證處所為ＸＵ
        －六八四五號自用小客車內，均不具殺傷力，且本院九十一年度訴字第三六
        六三號判決（即強盜等案件）亦認定被告所持有之上開玩具手槍未據扣案，
        無證據證明具有殺傷力，有該判決書一份可佐，是自不足以證明警員有何誣
        陷被告入罪之行為，況縱使警員將本案查扣之改造手槍放置於被告所有之奧
        斯摩比牌汽車內拍照，亦不能證明該槍係警員放置於上開藍色歐寶牌汽車內
        以構陷被告入罪，參以該車為警查獲時車內尚扣得注射針筒、夾鏈袋等物品
        ，又被告當時左右手腕及手背並留有注射毒品之痕跡，且經警將被告查獲時
        採集之尿液送驗結果，亦呈現嗎啡陽性反應，顯見被告確曾於採尿時點起回
        溯二十四小時內之某時施用第一級毒品海洛因，本院復以九十一年度毒聲字
        第八三二八號裁定送觀察、勒戒等情，有屏東縣警察局屏東分局刑事組扣押
        物品目錄表、照片及前開裁定書附卷可稽，足見該車內查扣之注射針筒及夾
        鏈袋等物品係被告所使用甚明，佐以曾明南於另案警詢、偵查及審理中均供
        稱：伊看過乙○○駕駛懸掛Ｆ六－二二七二號車牌的汽車等語（見本院九十
        一年度訴字第三六六三號九十二年六月二十三日訊問筆錄，附於偵查卷第一
  ０六頁），益徵上開藍色歐寶牌自用小客車確係被告所駕駛無疑，雖被告辯
        稱：曾明南與伊有債務糾紛，所以才誣賴伊云云，惟被告於另案審理中自承
        其與曾明南間並無仇恨等語在卷（見另案九十一年十二月二十五日訊問筆錄
        ，附於偵查卷第七十七頁），且曾明南於另案審理中復供稱：伊於九十二年
        四月九日訊問時改稱乙○○並未參與強盜，是為了幫他脫罪，他們二人沒有
        債務糾紛等語（見另案九十二年六月二十三日訊問筆錄，附於偵查卷第一０
        九頁），是倘曾明南欲構陷被告入罪，何以於九十二年四月九日該案審理中
        改稱被告未涉案？顯見被告所辯不實，從而，姑不論查扣之改造手槍是否被
        告所有，該藍色歐寶牌自用小客車既經認定係被告所駕駛，已如前述，而上
        開槍枝又係置放於該車內駕駛座之腳踏板處，則被告未經許可持有該槍乙節
        ，足堪認定。
  （四）扣案之手槍一把（含彈匣一個，槍枝管制編號：0000000000號）
        經送內政部警政署刑事警察局鑑定結果，認係仿ＣＯＬＴ廠半自動手槍製造
        之玩具手槍車通槍管內阻鐵而成之改造手槍，機械性能良好，可擊發適用子
        彈，認具殺傷力，有該局有該局九十一年十二月二日刑鑑字第０九一０三０
        五０四三號鑑驗通知書一紙暨所附照片七幀在卷可參，是該槍具有殺傷力之
        事實至為明確。又被告另聲請將扣案槍枝送驗指紋之部分，因查獲當時未及
        採驗指紋，業據證人即承辦警員黃明仁於偵查中證述在卷（見偵查卷第十四
        頁），自無從送驗比對，惟綜合上情，扣案之改造手槍係被告所持有乙節既
        經認定屬實，則本件亦無送請鑑定之必要，併予敘明。綜上，被告係未經許
        可，持有可發射子彈具有殺傷力之改造手槍甚明，本件事證已臻明確，被告
        犯行洵堪認定。
二、按槍砲彈藥刀械管制條例第十一條第一項所稱「其他可發射金屬或子彈具有殺傷
    力之各式槍砲」，泛指該條例第四條第一項第一款列舉以外，其他可發射金屬或
    子彈具殺傷力之槍砲而言，業經內政部警政署刑事警察局（九０）刑鑑字第八三
    六九七號函釋在案，而扣案之槍枝，係由玩具手槍改造而成，可發射子彈具有殺
    傷力，有如前述，自屬槍砲彈藥刀械管制條例第十一條第四項未經許可持有其他
    可發射子彈具殺傷力之改造玩具手槍。是核被告未經許可，持有可發射子彈具有
    殺傷力之改造手槍，所為係犯槍砲彈藥刀械管制條例第十一條第四項之未經許可
    持有其他可發射子彈，具有殺傷力改造手槍罪。爰審酌被告曾犯竊盜、殺人等多
    項前科，有本院被告院內索引卡紀錄表、台灣高等法院被告全國前案紀錄表及台
    灣高雄地方法院檢察署刑案資料查註紀錄表各乙份在卷可查，足見其素行不良，
    又被告明知改造槍枝屬高度危險之物品，非經主管機關許可不得擅自持有，以維
    社會大眾安全與良善秩序，竟仍無故持有具殺傷力之改造手槍，嚴重影響社會治
    安，且犯後猶飾詞矯卸毫無悔意，自應嚴懲等一切情狀，量處如主文所示之刑，
    並就併科罰金部諭知易服勞役之折算標準，以資懲儆。另扣案可發射子彈具有殺
    傷力之仿ＣＯＬＴ廠半自動手槍製造之玩具改造手槍一把（含彈匣一個，槍枝管
    制編號：0000000000號）係屬違禁物，不問屬於犯人與否，應依刑法
    第三十八條第一項第一款規定宣告沒收。至扣案之子彈一顆，經送內政部警政署
    刑事警察局鑑定結果，認係由玩具槍用金屬彈殼加裝底火、火藥並以蠟封口而成
    之改造子彈，經實際試射，可擊發，惟無金屬射出物，不具殺傷力，有前開鑑驗
    通知書在卷足佐，故非屬違禁物，爰不為沒收之諭知，附此敘明。
據上論斷，應依刑事訴訟法第二百九十九條第一項前段、槍砲彈藥刀械管制條例第十
一條第四項、刑法第十一條前段、第三十八條第一項第一款，判決如主文。
本案經檢察官甲○○到庭執行職務。
中      華      民      國    九十三    年      三      月     十六     日
                              臺灣高雄地方法院刑十二庭
                                  審判長法官  張世賢
                                        法官  王啟明
                                        法官  鍾素鳳
右正本證明與原本無異。
如不服本判決，應於判決送達後十日內，向本院提出上訴狀。
                                      書記官  陳瓊芳
中      華      民      國    九十三    年      三      月     十七     日
附錄本判決論罪之法條：
槍砲彈藥刀械管制條例第十一條
    未經許可，製造、販賣或運輸第四條第一項第一款所稱其他可發射金屬或子彈具
    有殺傷力之各式槍砲者，處五年以上有期徒刑，併科新臺幣一千萬元以下罰金。
    未經許可，轉讓、出租或出借前項所列槍砲者，處三年以上十年以下有期徒刑，
    併科新臺幣七百萬元以下罰金。
    意圖供自己或他人犯罪之用，而犯前二項之罪者，處無期徒刑或七年以上有期徒
    刑，併科新臺幣一千萬元以下罰金。
    未經許可，持有、寄藏或意圖販賣而陳列第一項所列槍砲者，處一年以上七年以
    下有期徒刑，併科新臺幣七百萬元以下罰金。
    第一項至第三項之未遂犯罰之。
